

Agustin Castañol Dev

Perfil

Soy un estudiante de ingeniería en sistemas avanzado y desarrollador FullStack JavaScript apasionado por la tecnología y la creación de soluciones innovadoras. Con sólidos conocimientos en desarrollo y experiencia práctica en proyectos reales, estoy preparado para enfrentar los desafíos del campo de la ingeniería de software.

🗾 Informacion Personal

Cumpleaños: 8/9/2000 **Nacionalidad:** Argentino

Número de teléfono: +541123914336 Dirección de e-mail: castanolagustin

@gmail.com

Web: https://github.com/AgustinCastanol

Experiencia

11/2022 - PRESENTE BOGOTA, COLOMBIA SSR Full Stack Javascript /TL soyAve

Mis principales tareas son:

- Desarrollar y diseñar sistemas de alto rendimiento, escalables y mantenibles en el tiempo.
- Gestionar recursos humanos y crear espectativas de los proyectos diseñados.
- Capacitar a los junior y orientaros al entorno de trabajo.
- Desplegar y mantener la infraestructura de las aplicaciones.
- Crear test avanzados, tanto en el front como en el back.

02/2021 - 03/2023 BUENOS AIRES, ARGENTINA Full stack developer Javascript

- Crear sistemas de integración con diversos módulos.
- Capacitar a los nuevos ingresantes.
- Crear y desarrollar módulos con una arquitectura especifica y con requerimientos diarios
- Diseñar y desarrollar plantillas optimizadas para el Front end.
- Realizar testing unitarios para la validación de los módulos creados.

Tabilidades

- TECH SKILLS

NestJs **AVANZADA** NodeJs **AVANZADA** Vue **AVANZADA** SQL / Postgresql **PROFESIONAL** React **PROFESIONAL** C/C++ **LIMITADO** TypeScript **PROFESIONAL** Docker **INTERMEDIO** Jenkins **BÁSICO** PHP **BÁSICO** MongoDB LIMITADO

- SOFT SKILLS

Strategic planning PROFESIONAL Ingles LIMITADO

Educación

03/2019 - PRESENTE BUENOS AIRES, ARGENTINA

Ingenieria | Ingenieria informatica UBA (university of Buenos Aires)

Certificados

07/2022

Diplomatura Programacion Full Stack

Voluntariado

02/2021 - PRESENTE BUENOS AIRES, ARGENTINA

Desarrollador / Capacitador AGC